59054-590, Apartamento 08, Av. Bernardo Vieira 2644A, Lagoa Nova, Natal, RN, Brasil

□ (+55) 84 99805-9662 | ☑ lucas_gomesdantas@hotmail.com | 🏕 vertumno.github.io | 🖸 vertumno | 🛅 vertumno

"Os atalhos causam longos atrasos."

Apresentação

Apaixonado por tecnologia e ciência desde criança. Começou os estudos na área em meados de 2014, com o ensino médio integrado com o técnico pelo Instituto Federal de Educação, Ciência e Tecnologia do Rio Grande do Norte. Lá teve contato com Arduíno, programação web, banco de dados e desenvolveu as primeiras noções como um profissional do mercado e pesquisador.

Atualmente continua seus estudos na Universidade Federal do Rio Grande do Norte e dedica-se a estudar o ramo da Ciência de Dados.

Experiência Profissional

Laboratório de Inovação Tecnológica em Saúde

Natal - RN Brasil

PESQUISADOR & DESENVOLVEDOR WEB

Fevereiro, 2016 - Junho, 2018

- Desenvolver sistemas web que atendam às demandas do Laboratório.
- Testar os sistemas desenvolvidos e encontrar potenciais falhas.
- Fornecer suporte aos usuários que utilizam esses sistemas.
- Escrever e atualizar a documentação desses sistemas.

Tribunal de Contas da União

Natal - RN, Brasil

Julho, 2018 - Atual

ESTAGIÁRIO

- Analisar Big Data de gastos públicos.
- Desenvolver aplicações para mineração e raspagem de dados.
- Realizar consultas e criação de bancos de dados.

Formação Acadêmica

UFRN (Universidade Federal do Rio Grande do Norte)

Natal - RN, Brasil

BACHARELADO EM TECNOLOGIA DA INFORMAÇÃO (COM ÊNFASE EM CIÊNCIAS DA COMPUTAÇÃO)

Fevereiro, 2016 - AtualL

IFRN (Instituto Federal de Educação, Ciência e Tecnologia do Rio Grande do Norte)

Pau dos Ferros - RN, Brasil

TÉCNICO EM INFORMÁTICA

Abril, 2012 - Dezembro, 2015

- Monitor de Programação Orientada a Objetos e Introdução a Algoritmos.
- · Pesquisador num projeto para desenvolver um aplicativo em Phonegap que auxiliasse supermercados com leitura de códigos de barra.
- Bolsista de extensão num projeto de literatura e vivência artística entre alunos.

Habilidades

Programação PHP, C, C++, JAVA, Python, LaTeX, Shell Script.

Django, Laravel, JQuery, Javascript, HTML5, CSS3, React.

Banco de Dados PostgreSQL, MySQL.

Idiomas Português (nativo), Inglês (fluente), Espanhol (intermediário), Alemão (básico). Interpessoais Sou escritor de fantasias e prosas nas horas vagas. Estou aprendendo a tocar violão.

Trabalhos.

Qual é o preço?

Pau dos Ferros - RN, Brasil

APLICATIVO MOBILE

 Aplicativo mobile desenvolvido em Phonegap para auxiliar consumidores a facilmente detectar os preços de produtos através do código de barras nos casos em que os leitores óticos estão quebrados.

Sistema de Monitoramento e Avaliação da Integração Ensino Saúde

Natal - RN, Brasil

2016 - 2017

Sistema web para gerenciar pactuações criadas através do Contrato Organizativo de Ação Pública Ensino-Saúde (COAPES).